【裁判字號】    89,交訴,138
【裁判日期】    900618
【裁判案由】    
【裁判全文】
臺灣臺北地方法院刑事判決                        八十九年度交訴字第一三八號
    公  訴  人  臺灣臺北地方法院檢察署檢察官
    被      告  甲○○
    選任辯護人  鍾有中律師
右列被告因公共危險案件，經檢察官提起公訴( 八十九年度偵字第一八三一九號 )，
本院判決如左：
        主      文
甲○○駕駛動力交通工具肇事，致人受傷而逃逸，處有期徒刑柒月，緩刑年，緩刑
期內付保護管束。
        事      實
一、甲○○於八十九年七月廿八日晚十一時五十分許，駕駛一輛車牌5G-3675 號自用
    小客車，沿臺北市○○路由西往東方向行駛，行經成都路、中華路交岔路口左轉
    中華路由南往北( 北門圓環 )方向行駛，途經中華路、衡陽路設有行車管制號誌
    及行人穿越道交岔路口，適有行人莊慶榮刻沿該交岔路口西北角，經由行人穿越
    道由西往東方向穿越中華路。甲○○本應注意駕駛汽車行近行人穿越道前，應減
    速慢行，遇有行人穿越時，無論有無交通警察指揮或號誌指示，均應暫停讓行人
    先行通過，而依當時雖係夜間但有照明、天候晴、路面乾燥無缺陷、視距良好無
    障礙物且行車管制號誌動作正常等情形觀之，並無任何足令甲○○有何不能注意
    之情事，其應注意能注意卻疏未注意，竟貿然駕車前駛，以致左側後照鏡擦撞行
    人莊慶榮倒地。莊慶榮受有右膝挫傷之傷害( 未據告訴 )。甲○○肇事後，未立
    即採取救護或其他必要措施並向警察機關報告，逕自駕車逃逸。
二、案經臺北市政府警察局中正第一分局報請臺灣臺北地方法院檢察署檢察官偵查起
    訴。
        理      由
一、訊據被告甲○○雖就其駕駛該輛車牌5G-3675 號自用小客車於前揭時地擦撞行人
    ( 即被害人 )莊慶榮壹節供承不諱，惟矢口否認將莊慶榮擦撞倒地受傷，辯稱略
    以：其駕駛車牌5G-3675 號自用小客車途經中華路、衡陽路交岔路口，左側後照
    鏡雖然擦撞莊慶榮身體，但其見莊慶榮只是驚嚇後退而未跌倒且追趕過來叫罵，
    其因為緊張，才駕車離去云云。經查：
    (一)右揭事實，業據被害人莊慶榮指訴綦詳，且迭於警訊( 交通事故談話紀錄表
        、警訊筆錄 )及偵查中指證其受有「右膝挫傷」之傷害，核與處理事故員警
        ( 臺北市政府警察局中正第一分局交通分隊員警 )楊中儀職務上製作之「交
        通事故補充資料表」( 公文書 )「肇事當事人受傷情形」欄「右膝著地挫傷
        」之記載相符。被害人莊慶榮因本件交通事故受有「右膝挫傷」之傷害，洵
        堪信為真實。至於被害人莊慶榮指稱其另有「右手肘挫傷」之傷害壹節，核
        與前揭「交通事故補充資料表」之「肇事當事人受傷情形」欄所載「右手肘
        擦撞無外傷」之記載不符，尚難信為實在。
    (二)被告甲○○係領有駕駛執照之駕駛人，其就「道路交通安全規則」第一○三
        條「汽車行近行人穿越道前，應減速慢行，遇有行人穿越時，無論有無交通
        警察指揮或號誌指示，均應暫停讓行人先行通過」及「道路交通管理處罰條
        例」第六十二條第一項「汽車駕駛人，駕駛汽車肇事致人受傷，應即採取救
        護或其他必要措施，並向警察機關報告，不得駛離」等規定，自均應知之甚
        稔。況依卷附「道路交通事故調查報告表」記載本件交通事故發生當時雖係
        夜間但有照明、天候晴、路面乾燥無缺陷、視距良好無障礙物及行車管制號
        誌動作正常之情形，查無任何足令被告甲○○有何不能注意之情事，其應注
        意能注意卻疏未注意前揭規定，貿然駕車穿越橫跨中華路之行人穿越道以致
        肇事，其就本件交通事故之發生自有過失無疑。末查被告甲○○於肇事後，
        既然明知該輛車牌5G-3675 號自用小客車左側後照鏡擦撞行人( 即被害人 )
        莊慶榮身體，且見該名行人( 莊慶榮 )追趕叫罵，自應停車處理，其未停車
        處理反而駕車離去，其有逃逸之故意，至為灼然。被告甲○○辯稱不知被害
        人莊慶榮受傷云云，無非係畏罪卸責之詞，不足採信。本件被告甲○○駕駛
        動力交通工具肇事致人受傷而逃逸之事證明確，應予依法論科。
二、核被告甲○○所為，係犯刑法第一百八十五條之四駕駛動力交通工具肇事致人受
    傷而逃逸罪。爰審酌被告甲○○犯行、犯罪後態度及被害人莊慶榮受傷程度輕微
    等一切情狀，量處如主文所示之刑，以示懲儆。末查被告甲○○未曾受有期徒刑
    以上刑之宣告，有臺灣高等法院檢察署刑案紀錄簡表一件在卷可稽，其經此次教
    訓自應知所警惕而無再犯之虞，本院認其前所受宣告之刑，以暫不執行為適當，
    乃併予宣告緩刑年，緩刑期內付保護管束，以啟自新。
據上論斷，應依刑事訴訟法第二百九十九條第一項前段，刑法第一百八十五條之四，
第七十四條第一款，第九十三條第一項，判決如主文。
本案經檢察官蔡名堯到庭執行職務
中      華      民      國    九    十    年      六      月    十八    日
                          臺灣臺北地方法院交通法庭
                                  法  官  鍾      華
右正本證明與原本無異。
如不服本判決，應於判決送達後十日內向本院提出上訴狀 (應附繕本) ，上訴於
臺灣高等法院。
                                  書記官  黃  繡  琴
中      華      民      國    九    十    年      六      月    十八    日
附錄本案所犯法條全文
刑法第一百八十五條之四：
駕駛動力交通工具肇事，致人死傷而逃逸者，處六月以上五年以下有期徒刑。


司法院資訊處製作；財團法人民間司法改革基金會備份。
